【裁判字號】    97,上易,1354
【裁判日期】    970714
【裁判案由】    竊盜
【裁判全文】
臺灣高等法院刑事判決                97年度上易字第1354號
上  訴  人
即  被  告  甲○○
選任辯護人  王道元律師
上列上訴人因竊盜案件，不服臺灣基隆地方法院97年度易字第16
5號，中華民國97年4月23日第一審協商判決 (起訴案號：臺灣基
隆地方法院檢察署97年度偵緝字第77號)，提起上訴，本院判決
如下：
    主  文
上訴駁回。
    理  由
一、按協商判決除有刑事訴訟法第455條之4第1項第1款、第2款
    、第4款、第6款、第7款情形之一，即聲請協商程序終結前
    ，被告撤銷協商合意或檢察官撤回協商聲請、被告之協商意
    思非出於自由意志、被告所犯非第455條之2所定得以協商判
    決、被告有其他較重之裁判上一罪之犯罪事實、法院認應諭
    知免刑、免訴、不受理；或有違反刑事訴訟法第455條之4第
    2項之規定，即未於協商合意範圍內為判決或所科之刑未合
    於宣告緩刑、2年以下有期徒刑、拘役或罰金之規定等情形
    外，不得上訴，刑事訴訟法第455條之10第1項定有明文。次
    按，協商判決之上訴，除本編有特別規定外，準用第三編第
    一章及第二章之規定；第二審法院認上訴有不合法律上程式
    或法律上不應准許，或其上訴權已喪失之情形者，應以判決
    駁回之，同法第455條之11第1項、第367條前段及第362條亦
    規定甚明。
二、本件上訴人即被告甲○○於原審審判程序認罪並請求與檢察
    官於審判外進行協商程序，原審乃指定公設辯護人協助被告
    進行協商。並依協商結果為被告所犯5次加重竊盜罪，各受
    原審判決附表所示之刑（均累犯），合併應執行有期徒刑11
    月，有審判筆錄在卷可稽。
三、被告上訴意旨略稱：原審法院未依刑事訴訟法第455條之3第
    1項告知其所喪失之「完整權利」，例如喪失法院依通常程
    序公開審理、與證人對質或詰問、保持緘默及上訴之權利，
    故其同意之認罪協商內容非出於自由意志云云。惟經本院勘
    驗原審審判程序錄音結果，原審已明確告知被告有保持緘默
    、請求調查有利證據及原則上喪失上訴權等各事項，復為其
    指定公設辯護人協助協商，被告於協商過程中語氣清晰正常
    ，多次明白表示了解、知悉檢察官、公設辯護人及原審法院
    之陳述或告知，並因係累犯，同意數罪合併定執行有期徒刑
    11月，較非累犯之共犯厲延信所定執行刑10個月重1個月，
    有勘驗筆錄在卷可憑。且被告委任之辯護人拷貝該錄音而自
    行製作之錄音譯文要旨，與本院勘驗筆錄亦大致相同，堪認
    被告係出於自由意志達成認罪協商，所辯非出於自由意志協
    商云云，顯非實在。雖原審未告知被告會喪失依通常審判程
    序公開審理及對質詰問之權利，然現行刑事訴訟法未明定應
    將此事項告知被告，且未告知此事項實質上亦無影響被告所
    承認之犯罪事實、罪名及協商之自由意志決定，應不影響認
    罪協商之效力。準此，本件並無刑事訴訟法第455條之10但
    書之情形，被告自不得提起第二審上訴。是被告之上訴為法
    律上不應准許，爰不經言詞辯論，逕予駁回。
據上論結，應依刑事訴訟法第455條之11第1項、第367條前段、
第372條，判決如主文。
中    華    民    國     97    年    7    月    14    日
                  刑事第二庭  審判長法  官  呂丹玉
                                    法  官  林恆吉
                                    法  官  李麗玲
以上正本證明與原本無異。
不得上訴。
                                    書記官  陳啟文
中    華    民    國      97    年    7   月    14    日
附錄：本案論罪科刑法條全文
中華民國刑法第321條
犯竊盜罪而有左列情形之一者，處6月以上、5年以下有期徒刑：
一、於夜間侵入住宅或有人居住之建築物、船艦或隱匿其內而犯
    之者。
二、毀越門扇、牆垣或其他安全設備而犯之者。
三、攜帶兇器而犯之者。
四、結夥3人以上而犯之者。
五、乘火災、水災或其他災害之際而犯之者。
六、在車站或埠頭而犯之者。
前項之未遂犯罰之。


司法院資訊處製作；財團法人民間司法改革基金會備份。
